臺灣士林地方法院民事裁定
111年度聲字第31號
聲  請  人  蕭景方  000000000000000
上列聲請人因本院110 年度簡字第3號請求損害賠償等事件，聲
請法官迴避，本院裁定如下： 
    主  文
聲請駁回。
    理  由
一、聲請意旨略以：聲請人對宏盛新世界社區管理委員會、廖文
    全2人請求損害賠償事件，由本院以110 年度簡字第3號繫屬
    審理中（下稱系爭事件），因承審法官於審理期間有侵害聲
    請人個資隱私權等違法情事，聲請人已對承審法官另行提起
    損害賠償訴訟，由本院以111年度補字第124號審理中，承審
    法官與聲請人間已屬有所嫌怨之狀態，客觀上足疑其為不公
    平之審判，而有偏頗之虞，爰依民事訴訟法第33條第1項第2
    款規定，聲請承審法官迴避云云。
二、按法官有民事訴訟法第32條所定以外之情形，足認其執行職
    務有偏頗之虞者，當事人得聲請法官迴避；民事訴訟法第33
    條第1 項第2 款固有明文；惟按前揭法條所謂足認法官執行
    職務有偏頗之虞之情形，係指法官於訴訟標的有特別利害關
    係，或於當事人之一造有密切之交誼或嫌怨，或基於其他情
    形客觀上足疑其為不公平之審判者而言，若僅憑當事人之主
    觀臆測，或不滿意法官進行訴訟遲緩，或認法官指揮訴訟欠
    當，或於曉諭發問態度欠佳，或容納一方當事人調查證據之
    聲請，或他方當事人聲明之證據不為調查，則不得謂其執行
    職務有偏頗之虞，且此種迴避原因，依同法第34條第2 項及
    第284 條之規定，應自為聲請之日起3 日內提出能即時調查
    之證據以釋明之（最高法院93年度台抗字第266 號、79年度
    台抗字第90號、86年度台抗字第265 號、69年台抗字第457 
     號裁判意旨分別可資參照）。
三、經查：聲請人雖以前揭情詞，主張承審法官有偏頗之虞，而
    聲請承審法官迴避，然聲請人並未提出任何能即時調查之證
    據，以釋明承審法官就系爭事件之訴訟標的有何特別利害關
    係，或於當事人之一造有密切之交誼或嫌怨，或基於其他事
    實，客觀上足疑其為不公平審判之情形。聲請人僅係聲稱因
    承審法官於系爭事件審理期間有侵害其個資隱私權等違法情
    事，其已對承審法官另行提起損害賠償訴訟，即率稱承審法
    官與其有所嫌怨，並推認承審法官於系爭事件執行職務將有
    偏頗之虞，顯係出於聲請人主觀之臆測，而乏具體之客觀事
    證，揆諸前揭法條規定及說明意旨，聲請人本件聲請，無從
    准許，應予駁回。
四、爰裁定如主文。 
中　　華　　民　　國　　111 　年　　3 　　月　　21　　日
                  民事第二庭審判長法  官　陳章榮
　　　　　　　　　
                                  法  官　孫曉青
　　　　　　　　　　　　　　　
                                  法   官 邱光吾
以上正本證明與原本無異。
如對本裁定抗告須於裁定送達後10日內向本院提出抗告狀，並繳
納抗告費新臺幣1,000 元。
中    華    民    國   111    年    3     月    21    日
                                  書記官  唐千雅